# 航空公司航线补贴放在营业外收入还是放在营业收入？

提问人：小飞 abc 时间：2017-11-12 09:55:22
求教，给出合理判断

回答人：chenyiwei
请参考《瑞华研究2010~2016汇编》之“问题2-2-28（政府补助与营业收入的区分2——政府或机场给予的航班补贴）”。